# 求助--关于长期股权投资成本法转权益法

提问人：wx_5e869f4ace2c 时间：2020-05-13 20:23:00
求助陈版及各位大神！
关于成本法转权益法有一个问题求助！
有一家公司A，原持有公司B的100%股权，A在收购B时，属于非同一控制下企业合并，考虑了固定资产、无形资产的评估增值，并产生了商誉。
2019 年公司A的母公司C公司对B公司进行增资，导致期末C公司持有B公司60%的股权，B公司在期末变成了A公司的联营公司。
目前我们需要出具A公司的单体审计报告，请问在计算A公司的对B公司的长期股权投资-权益法时，B公司的公允价值需要考虑评估增值和商誉的影响吗。
我之前参考的瑞华汇编2010-2019中问题3-1-50（全资子公司引入外部股东导致母公司持股比例下降时的处理）中持股比例变为 40 ％的情形做法，考虑了评估增值的影响，但没考虑商誉，受到了客户的质疑。
特来请教！！
非常感谢

回答人：chenyiwei
对于因子公司由于引入外部增资导致丧失控制权但保留重大影响的，在个别报表层面转换为权益法并就剩余股权进行追溯调整时，应按《企业会计准则解释第 7 号》第一条规定处理，即“应当对该项长期股权投资从成本法转为权益法核算。首先，按照新的持股比例确认本投资方应享有的原子公司因增资扩股而增加净资产的份额，与应结转持股比例下降部分所对应的长期股权投资原账面价值之间的差额计入当期损益；然后，按照新的持股比例视同自取得投资时即采用权益法核算进行调整。”这里的“应结转持股比例下降部分所对应的长期股权投资原账面价值”是包括隐含在原投资成本中的商誉因素在内的。